臺灣嘉義地方法院刑事判決　　　　　　　　　　　　　九十一年度訴字第二二號
　　公　訴　人　臺灣嘉義地方法院檢察署檢察官
　　被　　　告　甲○○
　　指定辯護人　本院公設辯護人乙○○
右列被告因偽造貨幣等案件，經檢察官提起公訴（九十年度偵字第五四四號），本
院判決如左：
    主  文
甲○○故買贓物，累犯，處有期徒刑柒月；又未經許可，持有可發射子彈具有殺傷力
之仿ＢＥＲＥＴＴＡ廠半自動手槍製造之金屬玩具手槍，累犯，處有期徒刑壹年貳月
，併科罰金新臺幣玖萬元，罰金如易服勞役，以銀元參佰元即新臺幣玖佰元折算壹日
。扣案之仿ＢＥＲＥＴＴＡ廠半自動手槍製造之金屬玩具手槍（槍枝管制編號：00
00000000號）壹枝、土造子彈捌顆，均沒收；又行使偽造之通用紙幣，累犯
，處有期徒刑參年貳月，扣案所偽造之通用紙幣伍拾張（紙幣編號ＤＭ七二九二二二
ＨＸ拾捌張，ＤＳ二四七七八九ＡＹ拾陸張、ＥＬ五一五○六四ＡＷ拾陸張），沒收
之；應執行有期徒刑肆年陸月，併科罰金新臺幣玖萬元，罰金如易服勞役，以銀元參
佰元即新臺幣玖佰元折算壹日，扣案所偽造之通用紙幣伍拾張（紙幣編號ＤＭ七二九
二二二ＨＸ拾捌張，ＤＳ二四七七八九ＡＹ拾陸張、ＥＬ五一五○六四ＡＷ拾陸張）
、仿ＢＥＲＥＴＴＡ廠半自動手槍製造之金屬玩具手槍（槍枝管制編號：00000
00000號）壹枝、土造子彈捌顆，均沒收。
    事  實
一、甲○○前因違反麻醉藥品管理條例，分別經本院判處有期徒刑五月及二年十月確
    定，嗣定應執行為有期徒刑三年，惟甲○○復違反麻醉藥品管理條例，經本院於
    八十一年一月二十三日判處期徒刑六月，如易科罰金以三十元折算一日確定，並
    接續前揭有期徒刑三年執行，嗣於八十二年十一月九日獲准假釋出獄，然甲○○
    仍於假釋期間內犯恐嚇罪，經臺灣臺北地方法院於八十三年九月十三日，以八十
    三年度易字三０一三號判決判處有期徒刑七月，並經確定，乃於八十四年十月二
    十三日入監執行，並接續執行前經撤銷假釋之殘刑一年一月十日，於八十六年五
    月三日執行完畢。惟甲○○猶不知悔改：
    （一）甲○○因違反毒品危害防制條例案件，經臺灣嘉義地方法院檢察署於八十
          九年八月一日發佈通緝，為掩飾其通緝犯之身分，乃於九十年二月間某日
          ，在嘉義市○○路「虎克船長電動遊藝場」內，明知姓名年籍不詳，綽號
          「黑明」之成年男子所持「吳宗義」之駕駛執照及身分證均係來路不明之
          贓物，竟基於故買贓物之犯意，並與「黑明」共同基於變造證件及行使該
          證件之犯意聯絡，由甲○○以新台幣（下同）三萬元之代價，在該電動遊
          藝場內提供本人之照片二張予「黑明」，再由「黑明」以換貼照片之方式
          ，於不詳之時、地，變造「吳宗義」名義之身分證及機車駕駛執照，約經
          十餘日後，再由「黑明」男子，在該遊藝場內，將變造完成之上開證件，
          交付給甲○○而故買之（變造之身分證嗣由甲○○於不詳時、地遺失），
          並由甲○○伺機使用，足生損害於吳宗義權益及戶政機關及監理機關管理
          之正確性。
    （二）甲○○又於九十年五月中旬某日，在上開「虎克船長電動遊藝場」內，以
          五萬元之代價，向「黑明」購得仿ＢＥＲＥＴＴＡ廠半自動手槍製造之金
          屬玩具手槍更換土造金屬槍機及已貫通之土造金屬槍管改造而成，機械性
能良好，可供擊發子彈使用而具有殺傷力之手槍（槍枝管制編號：000
          0000000號）一枝；及土造子彈，具直徑約九ｍｍ金屬彈頭，有殺
          傷力之子彈十四顆（業已由被告試射三顆，經鑑定費失三顆），旋未經主
          管機關許可，而持有上開改造手槍及子彈，而置放在嘉義市○○○路之租
          屋住處內。
    （三）甲○○復意圖供行使之用，於九十年五月中旬某日，在雲林縣元長鄉某地
          ，以一萬元之代價，向姓名年籍不詳，綽號「憲同」之成年男子購得偽造
          面額一千元之通用紙幣一百張而收集之，嗣於同年六、七月間，基於行使
          偽造通用紙幣之犯意，在高雄市前鎮區草衙某地，持前開偽造之面額壹千
          元通用紙幣偽鈔五十張，充作真鈔向年籍、姓名均不詳之成年女子行使，
          而購買若干數量之第一級毒品海洛因（所涉施用第一級毒品部分另由臺灣
          嘉義地方法院檢察署檢察官偵查）。
    （四）嗣於同年八月一日晚上十一時五分許，甲○○於「虎克船長電動遊藝場」
          遇警盤檢，遂出示上開變造駕駛執照以供查驗而資行使，足生損害於吳宗
          義權益及偵查機關對偵查對象管理之正確性。甲○○查覺員警發現有異後
          ，乃逃逸現場，經警鳴槍示警無效後，乃對甲○○腳部射擊中彈，經警將
          甲○○送往嘉義市財團法人天主教聖馬爾定醫院急救，並扣得變造之駕駛
          執照一枚。甲○○於醫院內乃將前揭持有槍、彈及偽造紙幣之犯罪事實向
          員警自首，並供述置放之處所，由其同居女友盧月雲帶警至甲○○租屋住
          處報繳，因而起獲前揭偽造千元紙幣五十張（紙幣編號ＤＭ七二九二二二
          ＨＸ十八張，ＤＳ二四七七八九ＡＹ十六張、ＥＬ五一五○六四ＡＷ十六
          張），及改造槍枝（槍枝管制編號：0000000000號）一枝、具
          有殺傷力之改造子彈十一顆（嗣經警鑑定試射三顆費失，餘八顆），及不
          具殺傷力之改造子彈一顆，甲○○並於九十年八月六日臺灣嘉義地方法院
          檢察署檢察官訊問時，主動向就其意圖供行使而收集及行使偽造通用紙幣
          等行為，向檢察官供明自首，並進而接受本件裁判。
二、案經甲○○就前揭（二）、（三）部分自首及嘉義市警察局第一分局報請臺灣嘉
    義地方法院檢察署檢察官偵查起訴。
    理  由
一、右揭犯罪事實，業據被告甲○○坦承不諱，並有變造之駕駛執照、改造之前揭槍
    、彈、偽造千元券五十張等物扣案可資佐憑。而扣案之改造手槍一支及子彈十二
    顆，經送內政部警政署刑事警察局鑑定結果，認仿貝瑞塔改造手槍一支（獲案槍
    枝管制編號0000000000），係由仿ＢＥＲＥＴＴＡ廠半自動手槍製造
    之金屬玩具手槍更換土造金屬槍機及以貫通之土造金屬槍管改造而成，機械性能
    良好，可供擊發子彈使用，而具有殺傷力。又改造子彈十二顆，實均係土造子彈
    ，具直徑約九ｍｍ金屬彈頭，採樣四顆試射，其中三顆可擊發，具有殺傷力，一
    顆無法擊發，認不具殺傷力等情，亦有該局九十年八月十四日刑鑑字第一七二六
    二四號鑑驗通知書在卷可稽。至於扣案被告所購千元券（紙幣編號ＤＭ七二九二
    二二ＨＸ十八張，ＤＳ二四七七八九ＡＹ十六張、ＥＬ五一五○六四ＡＷ十六張
    ），經送中央銀行發行局鑑定結果，認均以彩色噴墨方式仿印，紙質與真鈔不同
    ，部分安全線以灰色墨在紙張背面仿造，水印以灰色墨在背面紙張背面仿製，人
    像衣領部分以塗抹膠水方式仿凹版油墨凸起效果，均屬偽造等情，有中央銀行發
    行局九十年八月二十三日（九十）台央發字第○三○○四四三八四號函在卷可稽
    。則由上情綜合參研，堪認被告前揭所為自白，核與事實相符，自堪採信，從而
    本件事證已臻明確，被告上開犯行，均可認定。
二、核被告甲○○所為，係犯刑法第二百十六條、第二百十二條之行使變造特種文書
    罪，第三百四十九條第二項故買贓物罪；刑法第一百九十六條第一項之行使偽造
    之通用紙幣罪；槍砲彈藥刀械管制條例第十一條第四項之未經許可持有可發射子
    彈具有殺傷力之槍枝罪及同條例第十二條第四項之未經許可持有子彈罪。被告就
    上開變造及行使變造特種文書犯行，與綽號「黑明」之成年人具有犯意之聯絡與
    行為之分擔，應依共同正犯論處。被告同時變造身分證及駕駛執照，及以一次交
    易，同時買入二贓物（身分證及駕駛執照），均各係一行為觸犯數罪名，為同種
    類之想像競合犯，應各從一重處斷。被告偽造特種文書之低度行為，為其行使之
    高度行為所吸收，不另論罪。又其行使變造特種文書罪及故買贓物罪犯罪間，有
    方法目的之牽連關係，應依刑法第五十五條之規定，從一重之故買贓物罪處斷。
    被告以一持有行為，同時持有前揭改造手槍及子彈，觸犯構成要件不相同之罪名
    ，為想像競合犯，應從一重槍砲彈藥刀械管制條例第十一條第四項之未經許可持
    有可發射子彈具有殺傷力之槍枝罪處斷。又被告意圖供行使之用而收集偽造之通
    用紙幣，並於收集後持以行使，則其意圖供行使之用而收集偽造之通用紙幣之低
    度行為應為行使之高度行為所吸收，不另論罪。至於被告所犯上開故買贓物、未
    經許可持有玩具手槍、行使偽造之通用紙幣三罪間，犯意各別，罪名有異，應予
    分論並罰。查：被告前因違反麻醉藥品管理條例，分別經本院判處有期徒刑五月
    及二年十月確定，嗣定應執行為有期徒刑三年，惟甲○○復違反麻醉藥品管理條
    例，經本院於八十一年一月二十三日判處期徒刑六月，如易科罰金以三十元折算
    一日確定，並接續前揭有期徒刑三年執行，嗣於八十二年十一月九日獲准假釋出
    獄，然甲○○仍於假釋期間內犯恐嚇罪，經臺灣臺北地方法院於八十三年九月十
    三日，以八十三年度易字三０一三號判決判處有期徒刑七月，並經確定，乃於八
    十四年十月二十三日入監執行，並接續執行前經撤銷假釋之殘刑一年一月十日，
    於八十六年五月三日執行完畢等情，此有臺灣嘉義地方法院檢察署被告刑案資料
    查註紀錄表、臺灣高等法院被告全國前案紀錄表等件附卷可憑，茲於執行完畢後
    五年以內再犯有期徒刑以上之本罪為累犯，應依刑法第四十七條規定加重其刑。
    再者，被告於醫院內將前揭持有槍、彈及偽造紙幣之犯罪事實向員警自首，並供
    述置放之處所，由其同居女友盧月雲帶警至甲○○租屋住處報繳，因而起獲前揭
    偽造千元紙幣、改造槍枝及子彈，並於九十年八月六日臺灣嘉義地方法院檢察署
    檢察官訊問時，主動向就其意圖供行使而收集及行使偽造通用紙幣等行為，向檢
    察官供明自首等情，此經證人盧月雲證述在卷（警卷第十一頁背面第四行以下）
    ，並有被告之警訊筆錄（警卷第三頁背面第十行以下）、偵查筆錄（偵查卷第二
    十三頁以下）在卷足查，復有嘉義市警察局扣押筆錄（警卷第十七頁）執行理由
    欄附卷可憑，其並進而接受本件裁判，是就被告前揭行使偽造通用紙幣部分，依
    刑法第六十二條前段，減輕其刑，並就其持有槍、彈部分，依刑法第六十二條但
    書及槍砲彈藥刀械管制條例第十八條第一項前段，減輕其刑。至於前揭二部分所
    觸犯之罪名，爰依法先加重後減輕之。爰審酌被告犯罪之動機、目的、手段、持
    有槍械、子彈，對於社會安全影響甚大，收集並予以行使偽造紙幣，對於金融交
    易秩序之危害非輕，惟其犯後已坦承犯罪，態度良好等一切情狀，分別量處如主
文所示之刑，罰金部分並諭知易服勞役之折算標準，並定其應執行刑，以示懲儆
    。另槍砲彈藥刀械管制條例第十九條有關犯同條例第十一條之罪宣告強制工作之
    規定，業經立法院三讀通過刪除，並經總統於九十年十一月十四日公布，於九十
    年十一月十六日生效，而依刑法第二條第二項之規定，保安處分適用裁判時之法
    律，故本案自不得再依該法文宣告強制工作，附此說明。
三、扣案之具殺傷力仿ＢＥＲＥＴＴＡ廠半自動手槍製造之金屬玩具手槍（槍枝管制
    編號0000000000）一枝，及尚未試射具殺傷力之土造子彈八顆，均屬
    違禁物，應依刑法第三十八條第一項第一款之規定，宣告沒收之。扣案所偽造千
    元紙幣五十張（紙幣編號ＤＭ七二九二二二ＨＸ十八張，ＤＳ二四七七八九ＡＹ
    十六張、ＥＬ五一五○六四ＡＷ十六張），爰依刑法第二百條規定，不問屬於犯
    人與否，而宣告沒收之。另扣案之變造駕駛執照一枚，既認定屬於贓物，顯見尚
    有他人可資對其主張權利，爰不予宣告沒收之。至於業已試射費失之扣案三顆子
    彈，及不具殺傷力之扣案子彈一顆，已非違禁物，爰不予宣告沒收。
據上論斷，應依刑事訴訟法第二百九十九條第一項前段、槍砲彈藥刀械管制條例第十
一條第四項、第十二條第四項、第十八條第一項前段、刑法第十一條前段、第二十八
條、第一百九十六條第一項、第二百條、第二百十二條、第二百十六條、第三百四十
九條第二項、第五十五條、第四十二條第二項、第四十七條、第三十八條第一項第一
款、第五十一條第五款、第六十二條、罰金罰鍰提高標準條例第二條，現行法規所定
貨幣單位折算新台幣條例第二條，判決如主文。
本案經檢察官游悅晨到庭執行職務
中      華      民      國    九十一      年      七      月    三十    日
                                  臺灣嘉義地方法院刑事第三庭
                                          法  官  王  漢  章
右正本證明與原本無異。
如不服本判決，應於判決送達後十日內向本院提出上訴狀( 應附繕本 )。
中      華      民      國    九十一      年      七      月    三十    日
                                          書記官  林  柑  杏
附錄：
刑法：
第一百九十六條第一項：
行使偽造、變造之通用貨幣、紙幣、銀行券或意圖供行使之用而收集或交付於人者，
處三年以上十年以下有期徒刑，得併科五千元以下罰金。
第二百十二條：
偽造、變造護照、旅券、免許證、特許證及關於品行、能力、服務或其他相類之證書
、介紹書，足以生損害於公眾或他人者，處一年以下有期徒刑，拘役或三百元以下罰
金。
第二百十六條：
行使第二百十條至第二百十五條之文書者，依偽造、變造文書或登載不實事項或使登
載不實事項之規定處斷。
第三百四十九條第二項：
搬運、寄藏、故買贓物或為牙保者，處五年以下有期徒刑、拘役或科或併科一千元以
下罰金。
槍砲彈藥刀械管制條例：
第十一條第四項：
未經許可，持有、寄藏或意圖販賣販賣而陳列第一項所列槍砲者，處一年以上七年以
下有期徒刑，併科新台幣七百萬元以下罰金。
第十二條第四項：
未經許可，持有、寄藏或意圖販賣販賣而陳列子彈者，處五年以下有期徒刑，併科新
台幣三百萬元以下罰金。
